【裁判字號】    99,交聲,297
【裁判日期】    990622
【裁判案由】    交管條例聲異
【裁判全文】
臺灣板橋地方法院交通裁定             99年度交聲字第297號
原處分機關  交通部公路總局臺北區監理所板橋監理站
異  議  人  乙○○
即受處分人
上列受處分人因違反道路交通管理處罰條例案件，對於交通部公
路總局臺北區監理所板橋監理站於民國99年1 月14日所為之處分
（原處分案號：板監裁字裁41-C00000000號），聲明異議，本院
裁定如下：
    主  文
異議駁回。
    理  由
一、原處分意旨略以：異議人即受處分人乙○○騎乘其所有之車
    號N78-395 號重型機車，於民國98年5 月5 日4 時18分許，
    在臺北縣板橋市○○路、中山路口，因「駕車行經有燈光號
    誌管制之交岔路口闖紅燈」之違規行為，經警當場以臺北縣
    政府警察局98年5 月5 日北縣警交大字第C00000000 號舉發
    違反道路交通管理事件通知單舉發，再經原處分機關於99年
    1 月14日依道路交通管理處罰條例第53條第1 項之規定，裁
    處罰鍰新臺幣（下同）4,500 元，並依同條例第63條第1 項
    第3 款之規定，記違規點數3 點。
二、聲明異議意旨略以：伊並未闖紅燈，伊當時已到住家樓下，
    機車也已經熄火，警察才從後面追過來，說伊在100 公尺遠
    的地方闖紅燈，也就是前三個紅綠燈的地方，警察在伊闖紅
    燈當時應鳴警笛，而不是跟著伊返家，為此聲明異議云云。
三、按汽車駕駛人，行經有燈光號誌管制之交岔路口闖紅燈者，
    處新臺幣1,800 元以上5,400 元以下罰鍰，道路交通管理處
    罰條例第53條第1 項定有明文；至該項所稱闖紅燈，係指車
    輛面對圓形紅燈時，仍逕予穿越路口至銜接路段，不論左轉
    、直行或迴轉，均屬闖紅燈之行為。又，汽車駕駛人違反本
    條例第53條規定者，除依原條款處罰鍰外，並予記違規點數
    3 點之處分，同條例第63條第1 項第3 款亦定有明文。
四、本件異議人固不否認曾於上開時間騎乘車號N78-395 號重型
    機車行經臺北縣板橋市○○路、中山路口，然辯稱其並未紅
    燈左轉云云。經查，證人即警員甲○○於本院調查中具結證
    稱：「本件違規是我所舉發，我跟我同事是分別騎乘警用機
    車在中山路、板新路口巡邏，我們是在板新路往縣民大道方
    向，當時我們是騎乘機車在板新路上等紅燈，就看到異議人
    沿著板新路往中和方向，違規左轉進入中山路，看到異議人
    違規，我們立刻右轉進入中山路，當時有開警示燈，沒有鳴
    警笛。異議人的機車進入中山路以後直行再右轉進入中山路
    40巷時，我們擔心異議人會從另一個方向跑掉，我就從中山
    路40巷的另一個出口，就是連接民生路的地方轉入，異議人
    已經被我同事攔下來，因為當時是深夜，且對向車道只有異
    議人一部機車，所以我們不會看錯，我今天有庭呈二張異議
    人闖紅燈路口的照片」等語（見本院99年4 月2 日調查筆錄
    第2 至3 頁）。參以證人甲○○乃依法令執行公務之警員，
    與受處分人即異議人素昧平生，並無恩怨，實無攀誣受處分
    人即異議人之理。異議人空言辯稱其未闖紅燈云云，顯乏依
    據，自難遽信。原處分機關依法裁量，核無違誤。至異議人
    聲請調閱路口之監視器畫面等，因本件事證已明，核無調查
    必要；再以異議人指摘員警執勤時未鳴警笛，係屬違規後舉
    發之程序行為，無礙異議人本件違規事實之認定，異議人可
    循其他行政管道救濟處理，於其交通違規事實無涉，均併予
    敘明。
五、綜上，本件異議人確於前揭時地，有「駕車行經有燈光號誌
    管制之交岔路口闖紅燈」之違規行為，事證明確。從而，原
    處分機關依道路交通管理處罰條例第53條第1 項之規定裁處
    罰鍰4,500 元，並依同條例第63條第1 項第3 款之規定記違
    規點數3 點之處分，其認事用法均無違誤，裁罰亦無不當，
    本件異議為無理由，應予駁回。
六、依道路交通管理處罰條例第87條第2 項、道路交通案件處理
    辦法第19條，裁定如主文。
中    華    民    國    99    年    6     月    22    日
                      交通法庭  法  官  汪怡君
以上正本證明與原本無異
如不服本裁定應於送達後5日內向本院提出抗告狀
                                書記官  田世杰
中    華    民    國    99    年    6     月    22    日

司法院資訊處製作；財團法人民間司法改革基金會備份。
